Minutes et répertoires du notaire Jean François LESCUYER, 4 avril 1748 - 1er février 1769 (étude V)
Archives nationales
- Minutes de Jean François LESCUYER, 4 avril 1748 - 16 décembre 1795; MC/ET/V/443 - MC/ET/V/860
  - Minutes. 1761, mai - juin, mai - juin 1761; MC/ET/V/520
    - Mariage., 31 mai 1761; MC/ET/V/520
      Nom, qualité: (Mme ou Mlle) Boucard, Edmee Angelique.
      Relations: épouse de l'intervenant 1, veuve de l'intervenant 3.
      Nom, qualité: (M.) Marneuf, Jean Charles.
      Profession: epinglier (maître), Paris.
      Nom, qualité: (Mme ou Mlle) Poplard, Louise.
      Nom, qualité: (M.) Nodin, Claude.
      Profession: soldat
    - Succession, délivrance de legs., 31 mai 1761; MC/ET/V/520
    - Succession, notoriété, prenom., 1er juin 1761; MC/ET/V/520
      Nom, qualité: (Mme ou Mlle) Charlot de La Brosse, Sebastienne Francoise.
    - Procuration générale, dépôt., 1er juin 1761; MC/ET/V/520
      Nom, qualité: (Mme ou Mlle) Delarue de Bernapre, Marie Jeanne.
      Nom, qualité: (M.) Delaunay, Pierre.
      Profession: capitaine des dragons.
      Nom, qualité: (M.) Delacorbiere, Cesar Francois (bourgeois, Paris), Paris
    - Inventaire après décès., 3 juin 1761; MC/ET/V/520
      Nom, qualité: (Mme ou Mlle) Tessier, Marie Madeleine.
      Nom, qualité: (M.) Beauquesne, Jean.
      Profession: cavalier du guet, Paris, Charonne
    - Succession, partage, ratification., 5 juin 1761; MC/ET/V/520
      Nom, qualité: (M.) Guillet, Etienne (bourgeois, Paris), Paris.
      partage; ratification
    - Succession, compte., 5 juin 1761; MC/ET/V/520
      Nom, qualité: (Mme ou Mlle) Courteille, Angelique.
      Nom, qualité: (Mme ou Mlle) Courteille, Jeanne Paule.
    - Transport, créance., 6 juin 1761; MC/ET/V/520
      Nom, qualité: (Mme ou Mlle) Bachellet, Genevieve Ursule.
      Nom, qualité: (M.) Bachellet, Jean Bernard.
      Profession: batteur d'or (maître), Paris
    - Testament., 6 juin 1761; MC/ET/V/520
      Nom, qualité: (Mme ou Mlle) Gomy, Marie Anne.
      Profession: ouvriere pour les ornements de la paroisse, Paris, Eglise Saint-Jean-en-Greve.
      Nom, qualité: (M.) Renault, Michel.
      Profession: charron (maître), Paris
    - Procuration générale., 6 juin 1761; MC/ET/V/520
      Nom, qualité: (Mme ou Mlle) Buchere, Marie Louise.
      Nom, qualité: (M.) Perin de Morcy, Louis Albert.
      Profession: valet de chambre ordinaire du roi.
      Nom, qualité: (M.) Delaporte, Thomas.
    - Obligation., 6 juin 1761; MC/ET/V/520
      Nom, qualité: (M.) Dubreil de La Brossardiere, Claude Francois.
      Profession: garde-magasin des fourrages, Francfort (allemagne).
      Nom, qualité: (M.) Lepreux, Jacques.
    - Succession, procuration générale., 7 juin 1761; MC/ET/V/520
      Nom, qualité: (M.) Lheritier de Montagny, Jacques Joseph.
      Profession: Sainte-Rose (saint-domingue)
    - Mariage., 7 juin 1761; MC/ET/V/520
      Nom, qualité: (M.) Guillet, Pierre Etienne.
      Profession: employe à la communaute des officiers mouleurs de bois, Paris.
      Nom, qualité: (Mme ou Mlle) Hareux, Marie Marguerite.
      Profession: grainier (marchand), Paris
    - Mariage., 7 juin 1761; MC/ET/V/520
      Nom, qualité: (M.) Robert, Jean Antoine Joseph.
      Nom, qualité: (M.) Robert, Antoine (bourgeois, Paris), Paris.
      Nom, qualité: (Mme ou Mlle) Vandergevel, Marie Barbe.
      Nom, qualité: (M.) Massol, Antoine.
      Profession: officier de regiment
    - Rente, transport, aides et gabelles., 8 juin 1761; MC/ET/V/520
      Profession: graveur (maître), Paris.
      Nom, qualité: (M.) Daniel, Jacques.
      Profession: tapissier (maître), Paris
    - Inventaire après décès., 8 juin 1761; MC/ET/V/520
      Nom, qualité: (Mme ou Mlle) Walle, Marie.
      Nom, qualité: (M.) Potage, Etienne.
    - Procuration générale, dépôt., 9 juin 1761; MC/ET/V/520
      Nom, qualité: (Mme ou Mlle) Leclerc de Bicour, Perinne Marie.
      Profession: Guerche-de-Bretagne (la) (Ille-et-Vilaine), chateau de Fourneaux.
      Nom, qualité: (Mme ou Mlle) Trehard, Marie.
      Nom, qualité: (M.) Herve, Michel.
    - Rente, transport., 10 juin 1761; MC/ET/V/520
      Nom, qualité: (M.) Blanchard, Aignan (bourgeois, Henrichemont), Henrichemont.
      Profession: Henrichemont (Cher).
      Nom, qualité: (Mme ou Mlle) Amigault, Marie Madeleine.
      Nom, qualité: (Mme ou Mlle) Carre, Marie Elisabeth.
      Nom, qualité: (M.) Goblin, Justin.
      Profession: charcutier (maître), Paris
    - Pièces déposées., 10 juin 1761; MC/ET/V/520
      Profession: Henrichemont (Cher)
    - Substitution, mainlevée., 11 juin 1761; MC/ET/V/520
      Nom, qualité: (M.) Jullien, Jean Baptiste.
      Profession: secrétaire du roi, Paris.
    - Vente, fonds de commerce de patissier., 11 juin 1761; MC/ET/V/520
      Nom, qualité: (M.) Ge, Jean Francois.
      Profession: patissier (maître), Paris.
      Nom, qualité: (M.) Flechel, Joseph Francois.
      Profession: chef de patisserie, Paris
    - Mariage., 11 juin 1761; MC/ET/V/520
      Nom, qualité: (M.) Mahaut, Jacques Francois.
      Profession: menuisier (cpn), Paris.
      Nom, qualité: (M.) Mahaut, Francois.
      Profession: ouvrier à la manufacture des glaces, Paris, Faubourg Saint-Antoine.
      Nom, qualité: (Mme ou Mlle) Remiotte, Marie.
      Nom, qualité: (M.) Remiotte, Francois.
      Profession: tonnelier (maître), Metz (Moselle)
    - Transport, créance., 11 juin 1761; MC/ET/V/520
      Nom, qualité: (Mme ou Mlle) Contour, Claudine.
      Profession: Vincennes (Val-de-Marne).
      Nom, qualité: (M.) Denisot, Michel.
      Profession: boulanger (maître), Paris.
      Nom, qualité: (M.) Garnier, Robert.
      Profession: cordonnier (maître), Paris
    - Transport, especes., 11 juin 1761; MC/ET/V/520
      Nom, qualité: (M.) Huppin, Jean Antoine.
      Profession: marchand de foin, Pomponne (Seine-et-Marne).
      Nom, qualité: (M.) Hericourt, Nicolas.
    - Procuration générale, dépôt., 13 juin 1761; MC/ET/V/520
      Nom, qualité: (M.) Butler, Pierre Antoine Louis.
      État civil: irlandais.
      Profession: officier au regiment de roth irlandais, Dusseldorf (allemagne).
      Nom, qualité: (M.) Valory de, Paul Frederic Charles.
      Profession: abbe commendataire, Sauve (Gard), Abbaye
    - Succession, délivrance de legs., 13 juin 1761; MC/ET/V/520
    - Rente, constitution., 14 juin 1761; MC/ET/V/520
      Nom, qualité: (M.) Doe, Jean Antoine.
      Nom, qualité: (M.) Gayard, Pierre.
    - Procuration générale, dépôt., 16 juin 1761; MC/ET/V/520
      Nom, qualité: (Mme ou Mlle) Percheron, Marguerite Francoise.
      Profession: Provins (Seine-et-Marne).
      Nom, qualité: (M.) Buel de Marolles, Louis.
      Profession: subdelegue d'intendance, Provins (Seine-et-Marne).
    - Quittance., 16 juin 1761; MC/ET/V/520
      Nom, qualité: (M.) Souchay, Jacques Florent.
      Nom, qualité: (M.) Maille de La Tour-Landry de Julesne de, Charles Francois (marquis, Julesne), Julesne
    - Mainlevée., 16 juin 1761; MC/ET/V/520
      Nom, qualité: (M.) Heuse, Charles Francois.
      Profession: marchand de draps, Paris.
      État civil: remariee.
      Relations: veuve de l'intervenant 4, épouse de l'intervenant 3.
      Nom, qualité: (M.) Ducaron de Taillemeny de Marque, Louis Georges.
    - Procuration générale, dépôt., 17 juin 1761; MC/ET/V/520
      Nom, qualité: (Mme ou Mlle) Duplessis de Beauregard, Marie Louise.
      Profession: Pouligny-Saint-Pierre (Indre), Pouligny.
      Nom, qualité: (M.) Flecheux, Jean (bourgeois, Paris), Paris.
      Nom, qualité: (M.) Mennessier, Pierre.
    - Dépôt de pièces., 17 juin 1761; MC/ET/V/520
    - Vente, terre, Neron (Eure-et-Loir)., 17 juin 1761; MC/ET/V/520
      Nom, qualité: (M.) Lamboley, Antoine.
      Profession: perruquier (maître), Paris.
      Nom, qualité: (Mme ou Mlle) Delaunay, Marie Anne Francoise.
      Nom, qualité: (M.) Sochon, Jean Claude.
      Profession: president au bailliage, Chartres (Eure-et-Loir)
    - Succession, délivrance de legs., 18 juin 1761; MC/ET/V/520
      Nom, qualité: (M.) Languedoue de Vandeuil de, Antoine Francois.
      Profession: écuyer du roi (ancien)
    - Succession, arrangement de famille., 18 juin 1761; MC/ET/V/520
      Nom, qualité: (Mme ou Mlle) Gillot, Anne Claude.
      Nom, qualité: (M.) Delauney, Marin.
      Profession: fruitier (marchand), Paris
    - Succession, délivrance de legs., 19 juin 1761; MC/ET/V/520
    - Apprentissage, métier couturiere., 21 juin 1761; MC/ET/V/520
      Nom, qualité: (Mme ou Mlle) Gauche, Anne.
      Nom, qualité: (M.) Lepin, Noel Valentin (bourgeois, Paris), Paris
    - Obligation., 21 juin 1761; MC/ET/V/520
      Nom, qualité: (M.) Dumont, Claude Gabriel.
      Nom, qualité: (Mme ou Mlle) Guichard, Marie Jeanne.
      Nom, qualité: (M.) Archambaux, Pierre Joseph.
      Profession: orfevre, Paris
    - Bail, transport, maison, Paris (Paris) Cul-de-Sac de la Corderie., 23 juin 1761; MC/ET/V/520
      Nom, qualité: (M.) Adelinne, Louis Mathieu.
      Nom, qualité: (Mme ou Mlle) Dargent, Suzanne.
      Nom, qualité: (M.) Mallet, Paul Pierre.
      Nom, qualité: (Mme ou Mlle) Almain, Marie.
    - Accord, désistement, couverture de maisons, Vaugirard (Paris) Sablonniere (la)., 24 juin 1761; MC/ET/V/520
      Nom, qualité: (M.) Marie, Thomas.
      Profession: couvreur (cpn), Paris.
      Nom, qualité: (M.) Fremon, Guillaume.
      Profession: couvreur (cpn), Paris
    - Procuration générale., 25 juin 1761; MC/ET/V/520
      Nom, qualité: (M.) Lhuissier, Jean (bourgeois, Paris), Paris.
      Nom, qualité: (M.) Cornet, Jean Baptiste (bourgeois, Paris), Paris
    - Rente, quittance de rachat., 26 juin 1761; MC/ET/V/520
      Nom, qualité: (Mme ou Mlle) Chevreau, Marie Marguerite.
      Nom, qualité: (M.) Picault, Auguste Toussaint.
      Profession: receveur, Paris, Hopital du Saint-Esprit
    - Succession, obligation., 26 juin 1761; MC/ET/V/520
      Nom, qualité: (Mme ou Mlle) Collet de, Jeanne Therese.
      Profession: Grainville-Langannerie ou Grainville-la-Champagne (Calvados)
    - Rente, constitution., 26 juin 1761; MC/ET/V/520
      Nom, qualité: (M.) Rigaud, Antoine Joseph.
    - Obligation, prenom., 27 juin 1761; MC/ET/V/520
      Nom, qualité: (M.) Houllier, Henri Louis
    - Rente, quittance de rachat., 28 juin 1761; MC/ET/V/520
      Nom, qualité: (Mme ou Mlle) Delaunoy, Marie Nicole.
      Profession: Nanterre (Hauts-de-Seine).
      Nom, qualité: (M.) Vidron, Sebastien.
      Nom, qualité: (M.) Coulongne, Jacques.
      Profession: charron (maître), Mousseaux-sur-Seine (Yvelines)
    - Obligation., 29 juin 1761; MC/ET/V/520
      Nom, qualité: (M.) Leveque, Albert (bourgeois, Paris), Paris.
      Nom, qualité: (M.) Richouey, Philippe.
    - Procuration générale., 29 juin 1761; MC/ET/V/520
      Profession: mercier (maître), Paris.
      Nom, qualité: (M.) Farmain, Charles Francois.
    - Mariage., 30 juin 1761; MC/ET/V/520
      Nom, qualité: (M.) Gaborit, Pierre.
      Nom, qualité: (M.) Gaborit, Pierre (bourgeois, Paris), Paris.
      Profession: Chateaumur (poitou).
      Nom, qualité: (Mme ou Mlle) Entremont, Anne Angelique.
      Nom, qualité: (M.) Lemaire, David Pierre.
      Profession: huissier commissaire priseur au Châtelet, Paris
  - Minutes. 1761, juillet - septembre, juillet - septembre 1761; MC/ET/V/521
    - Rente de l'Hôtel de ville, constitution, droit sur les cuirs mai 1760., 1er juillet 1761; MC/ET/V/521
      Nom, qualité: (M.) Boullaye, Eustache (bourgeois, Paris), Paris
    - Rente, constitution., 1er juillet 1761; MC/ET/V/521
      Nom, qualité: (M.) Lesparat, Jean Francois.
      Nom, qualité: (Mme ou Mlle) Martin, Marie Joseph.
    - Obligation., 1er juillet 1761; MC/ET/V/521
      Nom, qualité: (M.) Chevalier, Mathieu.
      Nom, qualité: (M.) Hautefeuille, Jean Louis (bourgeois, Paris), Paris
    - Procuration générale., 1er juillet 1761; MC/ET/V/521
      Nom, qualité: (M.) Mortier, Jean.
      Profession: arpenteur geometre des eaux-et-forets du maine, Paris.
      Nom, qualité: (M.) Sirrurguet, Pierre.
      Profession: employe au bureau de l'hotel-dieu, Paris
    - Obligation., 3 juillet 1761; MC/ET/V/521
      Nom, qualité: (M.) Tiphaine, Denis.
      Nom, qualité: (M.) Simonet, Jean.
      Profession: fabricant d'etoffes d'or et d'argent (marchand), Paris
    - Procuration générale, dépôt., 4 juillet 1761; MC/ET/V/521
      Nom, qualité: (Mme ou Mlle) Darcel, Madeleine.
      Profession: Blois (Loir-et-Cher).
    - Renonciation, maitrise de grainiere., 4 juillet 1761; MC/ET/V/521
      Profession: grainiere (maître), Paris.
    - Rente, donation entre vifs., 5 juillet 1761; MC/ET/V/521
      Nom, qualité: (M.) Mugnier, Claude.
      Profession: commis, Paris.
      Relations: au service de l'intervenant 2
    - Obligation, dépôt., 6 juillet 1761; MC/ET/V/521
      Nom, qualité: (M.) Legendre de La Perriere, Jean Baptiste Benigne (écuyer).
      Profession: Triel-sur-Seine (Yvelines).
      Nom, qualité: (Mme ou Mlle) Helissant, Marie.
      Nom, qualité: (M.) Retout, Michel.
      Profession: officier du roi (veteran).
      Nom, qualité: (Mme ou Mlle) Gobert, Marie Anne.
      Nom, qualité: (M.) Villette, Nicolas.
      Profession: tonnelier, Beauvais (Oise)
    - Mainlevée., 6 juillet 1761; MC/ET/V/521
      Nom, qualité: (M.) Picard, Pierre Charles.
      Profession: rubannier (maître), Paris.
    - Mariage., 6 juillet 1761; MC/ET/V/521
      Nom, qualité: (M.) Hebert, Andre Jean.
      Profession: fripier (marchand), Paris.
      Nom, qualité: (Mme ou Mlle) Destroux, Marie Anne.
      Nom, qualité: (Mme ou Mlle) Poteau, Madeleine.
      Nom, qualité: (M.) Jambon, Jean.
      Profession: maitre d'ecole, Paris
    - Procuration générale, dépôt., 7 juillet 1761; MC/ET/V/521
      Nom, qualité: (Mme ou Mlle) Lambert, Marie Charlotte.
      Profession: Mans (le) (Sarthe).
      Nom, qualité: (M.) Goussault de Paluau, Francois.
      Nom, qualité: (Mme ou Mlle) Besoignet Du Rivage, Anne Renee.
    - Rente, transport., 7 juillet 1761; MC/ET/V/521
      Nom, qualité: (M.) Dachar, Pierre.
      Nom, qualité: (Mme ou Mlle) Belloin, Charlotte.
      Nom, qualité: (M.) Remy, Etienne (bourgeois, Paris), Paris
    - Succession, transport de droits., 7 juillet 1761; MC/ET/V/521
      Nom, qualité: (M.) Bonnet, Michel.
      Profession: huissier aux tailles, Moulins, Election.
      Nom, qualité: (Mme ou Mlle) Marechal, Marie Anne.
    - Vente, ratification, biens, Attichy (Oise)., 7 juillet 1761; MC/ET/V/521
      Nom, qualité: (M.) Poulle, Medard.
      Nom, qualité: (Mme ou Mlle) Grandery, Anne Elisabeth.
      acte de vente; ratification
    - Apprentissage, métier couturiere., 7 juillet 1761; MC/ET/V/521
      Nom, qualité: (Mme ou Mlle) Brancourt, Lucie.
      Nom, qualité: (Mme ou Mlle) Laboullaye, Elisabeth.
      Nom, qualité: (M.) Desiste, Jean Baptiste Bernard Dominique.
      Profession: employe au bureau des merciers.
      Nom, qualité: (M.) Brancourt, Louis.
      Profession: doreur (cpn)
    - Mainlevée., 8 juillet 1761; MC/ET/V/521
      Nom, qualité: (M.) Allory, Pierre.
      Profession: vigneron, Fleche (la) (Sarthe).
      Nom, qualité: (Mme ou Mlle) Leloix, Marie.
      Relations: veuve de l'intervenant 3, épouse de l'intervenant 1.
      Nom, qualité: (M.) Leloix, Joseph.
      Nom, qualité: (personne morale) Descarrieres (hoirs).
      Relations: héritiers de l'intervenant 5.
      Nom, qualité: (M.) Descarrieres, Augustin Pierre Dionis.
      Profession: commissaire à la conduite des gardes du corps du roi
    - Dépôt de pièces., 8 juillet 1761; MC/ET/V/521
    - Rente, quittance de rachat., 9 juillet 1761; MC/ET/V/521
      Nom, qualité: (M.) Grisel, Claude.
      Nom, qualité: (Mme ou Mlle) Frin, Catherine.
      Nom, qualité: (M.) Hayer, Nicolas.
      Profession: notaire, Laval (Mayenne)
    - Succession, exécution testamentaire, consentement., 10 juillet 1761; MC/ET/V/521
      Nom, qualité: (Mme ou Mlle) Lhuillier, Anne.
      Nom, qualité: (M.) Martinet, Jean Antoine.
      Profession: valet de chambre du roi
    - Mainlevée., 11 juillet 1761; MC/ET/V/521
      Nom, qualité: (M.) Picaut, Nicolas (bourgeois, Paris), Paris.
      Nom, qualité: (M.) Labbe, Claude Mathurin Auguste (bourgeois, Paris), Paris
    - Succession, obligation., 13 juillet 1761; MC/ET/V/521
      Nom, qualité: (M.) Masse, Jean Rene.
      Profession: curé (ancien), Cire-d'Aunis (Charente-Maritime)
    - Procuration générale, dépôt., 14 juillet 1761; MC/ET/V/521
      Nom, qualité: (Mme ou Mlle) Haquin, Marie Antoinette.
      Profession: Dammard (Aisne).
      Nom, qualité: (M.) Paris, Pierre.
      Profession: garde des plaisirs du roi.
      Nom, qualité: (M.) Haquin, Claude Francois (bourgeois, Paris), Paris
    - Apprentissage, métier couturiere., 14 juillet 1761; MC/ET/V/521
      Nom, qualité: (Mme ou Mlle) Masson, Jeanne.
      Nom, qualité: (Mme ou Mlle) Colombier, Catherine.
      Nom, qualité: (M.) Dever, Lambert.
    - Procuration générale, dépôt., 16 juillet 1761; MC/ET/V/521
      Nom, qualité: (M.) Teissier, Francois Hyacinthe.
      Profession: notaire apostolique, Sorgues-sur-l'Ouveze ou Pont-de-Sorgues (Vaucluse).
    - Succession, notoriété., 16 juillet 1761; MC/ET/V/521
      Nom, qualité: (Mme ou Mlle) Lordat de, Marie Therese.
      Profession: Pamiers (Ariège).
      Nom, qualité: (M.) Clayrac de, Joseph Clement (écuyer).
    - Rente, transport, contre-letrre., 16 juillet 1761; MC/ET/V/521
      Nom, qualité: (M.) Semilliard, Francois.
      Nom, qualité: (M.) Bresson, Sebastien.
      Profession: greffier des commissions extraordinaires du conseil, Paris
    - Rente, transport., 16 juillet 1761; MC/ET/V/521
      Nom, qualité: (Mme ou Mlle) Baudouin, Marguerite.
      Nom, qualité: (M.) Fecan de Villeron de, Claude Joseph (marquis, Villeron), Villeron.
    - Mainlevée., 17 juillet 1761; MC/ET/V/521
      Nom, qualité: (M.) Collier, Jacques.
      Profession: horloger privilegie du roi (ancien), Paris.
    - Succession, notoriété., 17 juillet 1761; MC/ET/V/521
      Nom, qualité: (Mme ou Mlle) Boivin, Catherine Nicole.
      Nom, qualité: (M.) Hanin, Jacques Christophe.
      Profession: vannier (maître), Paris
    - Obligation, dépôt., 18 juillet 1761; MC/ET/V/521
      Nom, qualité: (M.) Simon, Jean Francois.
      Profession: macon, Groslay (Val-d'Oise).
      Nom, qualité: (Mme ou Mlle) Cuzot, Marie Denise.
      Nom, qualité: (Mme ou Mlle) Lescuyer, Marie Anne.
      Nom, qualité: (M.) Sachin, Nicolas.
      Profession: marchand, Deuil-la-Barre (Val-d'Oise)
    - Obligation., 18 juillet 1761; MC/ET/V/521
      Nom, qualité: (M.) Cecconi de, Joseph Athanase (comte).
      Nom, qualité: (Mme ou Mlle) Davy de La Fautriere, Louise Francoise.
      Nom, qualité: (M.) Desrues, Claude Nicolas.
      Profession: receveur des aides, Blandy (Seine-et-Marne)
    - Union de créanciers, surséance., 19 juillet 1761; MC/ET/V/521
      Nom, qualité: (M.) Marion, Pierre Robert.
      Profession: limonadier (marchand), entrepreneur des batiments, Paris
    - Transaction., 20 juillet 1761; MC/ET/V/521
      Nom, qualité: (Mme ou Mlle) Allex, Catherine Joseph.
      Nom, qualité: (M.) Jullien, Charles Nicolas.
      Nom, qualité: (M.) Venard, Pierre.
      Profession: peintre, Paris
    - Procuration générale, dépôt., 20 juillet 1761; MC/ET/V/521
      Nom, qualité: (Mme ou Mlle) Orsel, Marie Jeanne.
      Profession: Mantes-la-Jolie (Yvelines), Couvent des Benedictines.
    - Pièces déposées., 21 juillet 1761; MC/ET/V/521
      Nom, qualité: (M.) Aubert, Robert.
      Profession: valet de chambre, Vars (Charente).
      Nom, qualité: (M.) dateform.
      Profession: eveque, Angouleme (Charente)
    - Vente, fonds de boutique de marchand de vin, Paris (Paris) Cul-de-Sac de la Corderie., 21 juillet 1761; MC/ET/V/521
    - Décharge, pieces., 21 juillet 1761; MC/ET/V/521
      Nom, qualité: (M.) Vallet de Sallignac.
      Nom, qualité: (M.) Vallet de Villeneuve, Pierre Armand (écuyer).
    - Rente sur le roi, transport, aides et gabelles., 22 juillet 1761; MC/ET/V/521
      Nom, qualité: (M.) Camus, Rene.
      Profession: maitre en chirurgie, Paris.
      Nom, qualité: (Mme ou Mlle) Lienard, Jeanne.
    - Mariage., 24 juillet 1761; MC/ET/V/521
      Nom, qualité: (M.) Boullie, Jean Baptiste.
      Profession: savetier (maître), Paris.
      Relations: veuf de l'intervenant 2, veuf de l'intervenant 3.
      Nom, qualité: (Mme ou Mlle) Lemoine, Marie Catherine.
      Nom, qualité: (Mme ou Mlle) Baschelier, Anne Elisabeth.
      Nom, qualité: (Mme ou Mlle) Deniset, Elisabeth.
      Relations: fille de l'intervenant 5.
      Nom, qualité: (M.) Deniset, Jean.
      Profession: manouvrier, Champlat (Marne)
    - Rente, titre nouvel., 24 juillet 1761; MC/ET/V/521
      Nom, qualité: (M.) Labbe, Jacques Augustin Honore.
      Nom, qualité: (Mme ou Mlle) Decorby, Marie Veronique.
      Nom, qualité: (Mme ou Mlle) Descloitres, Marie Ursule.
      Nom, qualité: (M.) Sage, Francois.
      Profession: apothicaire (marchand), Paris
      titre nouvel
    - Mariage., 26 juillet 1761; MC/ET/V/521
      Nom, qualité: (M.) Saint-Amand de, Robert Rene Christophe.
      Nom, qualité: (M.) Saint-Amand de, Robert.
      Profession: marchand, Charly-sur-Marne (Aisne).
      Nom, qualité: (Mme ou Mlle) Chasteau, Genevieve Francoise.
      Nom, qualité: (M.) Chasteau, Denis Louis.
      Profession: procureur au greniel à sel, Brie-Comte-Robert (Seine-et-Marne)
    - Mariage., 26 juillet 1761; MC/ET/V/521
      Nom, qualité: (M.) Ballin, Francois Bruno.
      Nom, qualité: (M.) Ballin, Jacques Philippe.
      Profession: fruitier oranger (marchand), Paris.
      Nom, qualité: (Mme ou Mlle) Durand, Marguerite.
      Nom, qualité: (M.) Lienart, Jean Antoine.
    - Compromis., 27 juillet 1761; MC/ET/V/521
      Nom, qualité: (Mme ou Mlle) Chouard, Madeleine Francoise.
      Nom, qualité: (M.) Carre, Claude Marie.
      Profession: chirurgien (me).
      Nom, qualité: (M.) Desbordes, Francois Robert.
      Nom, qualité: (personne morale) Desbordes (créanciers).
      Relations: créanciers de l'intervenant 3
    - Rente sur les états de Bourgogne, reconstitution., 28 juillet 1761; MC/ET/V/521
      Nom, qualité: (Mme ou Mlle) Laisne, Genevieve.
    - Procuration générale, dépôt., 29 juillet 1761; MC/ET/V/521
      Nom, qualité: (M.) Brisseau, Pierre.
      Profession: taillandier (ci-devant), garde, Poitiers (Vienne).
      Nom, qualité: (M.) Conti de (prince).
      Nom, qualité: (M.) Devitry, Robert Philippe.
      Profession: plombier (marchand), Paris
    - Procuration générale., 29 juillet 1761; MC/ET/V/521
      Nom, qualité: (M.) Buchard, Claude.
      Profession: gagne-denier, Paris.
      Nom, qualité: (M.) Nivart, Pierre Francois.
      Nom, qualité: (M.) Soubise de (prince)
    - Succession, compte d'exécution testamentaire., 30 juillet 1761; MC/ET/V/521
      Nom, qualité: (M.) Guillebault, Louis.
      Nom, qualité: (M.) Gourgues de.
      Profession: maitre des requetes
    - Bail, boutique, Paris (Paris) rue Dauphine., 30 juillet 1761; MC/ET/V/521
      Nom, qualité: (Mme ou Mlle) Montgommery de, Marie Anne Rose.
      Nom, qualité: (M.) Thiboutot de, Louis Francois (marquis).
      Profession: marechal des camps.
      Nom, qualité: (M.) Daloz, Joseph Alexandre.
      Nom, qualité: (Mme ou Mlle) Roge, Louise Catherine.
    - Procuration générale, dépôt., 30 juillet 1761; MC/ET/V/521
      Nom, qualité: (Mme ou Mlle) Ledanois, Cecile Therese Elisabeth.
      Profession: Bernay (Eure).
      Nom, qualité: (M.) Jouvin, Robert.
      Profession: marchand, Bernay (Eure)
    - Quittance., 31 juillet 1761; MC/ET/V/521
      Nom, qualité: (M.) Huvey Dit Huet, Jean.
      Profession: cocher (ci-devant), Paris.
      Nom, qualité: (M.) Beauvilliers de (duc).
      Nom, qualité: (Mme ou Mlle) Bersan, Marie.
      Nom, qualité: (Mme ou Mlle) Marie, Francoise.
      Relations: sœur de l'intervenant 5.
      Nom, qualité: (Mme ou Mlle) Marie, Genevieve.